臺灣桃園地方法院刑事判決
                                    111年度審訴字第639號
公  訴  人  臺灣桃園地方檢察署檢察官
被      告  陳志傑



上列被告因違反廢棄物清理法案件，經檢察官提起公訴（110年
度偵字第43110號），被告就被訴事實為有罪之陳述，本院合議
庭裁定由受命法官獨任以簡式審判程序進行審理，判決如下：  
    主      文
陳志傑犯廢棄物清理法第四十六條第四款之非法清除廢棄物罪，
處有期徒刑壹年。
    事實及理由
一、本件犯罪事實及證據，除證據部分增列「被告陳志傑於本院
    準備程序及審理時之自白」外，其餘均與臺灣桃園地方檢察
    署檢察官起訴書之記載相同，茲引用如附件。
二、論罪科刑
（一）廢棄物清理法第46條第1項第4款所稱「貯存」，係指事業
      廢棄物於清除、處理前，放置於特定地或貯存容器、設施
      內之行為。所謂「清除」，乃指廢棄物之收集、運輸行為
      。而所謂「處理」，包括①中間處理：即最終處置前，以
      物理、化學、生物、熱處理或其他處理方法，改變其物理
      、化學、生物特性或成分，達成分離、減積、去毒、固化
      或安定之行為；②最終處置：指衛生掩埋、封閉掩埋、安
      定掩埋或海洋棄置廢棄物之行為；③再利用：指事業機構
      產生之事業廢棄物自行販賣、轉讓或委託作為原料、材料
      、填土或其他經中央主管機關認定之用途行為（參見事業
      廢棄物貯存清除處理方法及設施標準第2條第1至3款之名
      詞定義、最高法院93年度台上字第2401號判決意旨）。另
      按廢棄物清理法第46條第4款前段之規定，並未限於公、
      民營廢棄物清除處理機構始有適用，以從事廢棄物清除處
      理為業之自然人，亦包括在內；且依該款前段之文義觀之
      ，凡未領有許可文件而從事事業廢棄物清除、處理者，即
      已該當，並不以行為人究係受託或自行清除、處理廢棄物
      而有不同。從而未領有許可文件之事業機構受委託從事事
      業廢棄物之清除、處理，固為處罰之對象，即便是自行清
      除所購買之事業廢棄物，亦在處罰之列（最高法院102年
      度台上字第5190號判決要旨參照）。被告陳志傑未領有廢
      棄物清除許可文件，依法不得從事一般事業廢棄物之清除
      、處理業務，仍將如附件犯罪事實欄所示之廢棄物，載運
      至桃園市龜山區振興路749巷內棄置，是其所為已該當上
      開廢棄物清理法所指之「清除」行為。
（二）核被告所為，係犯廢棄物清理法第46條第4款前段之非法
      清除廢棄物罪。
（三）爰以行為人之責任為基礎，審酌被告明知未經主管機關許
      可或領有許可文件，仍非法清除廢棄物之犯罪手段；兼衡
      本案被告犯後坦承犯行，複衡諸被告犯罪之動機、目的、
      手段、品行與智識程度、家庭經濟及生活狀況、犯罪所生
      之損害等一切情狀，量處如主文所示之刑。
三、按犯罪所得，屬於犯罪行為人者，沒收之；沒收，於全部或
    一部不能沒收或不宜執行沒收時，追徵其價額，刑法第38條
    之1第1項前段、第3項定有明文。經查，被告於本院準備程
    序中自承未收受報酬，且依卷內證據資料，無法證明被告犯
    本案受有報酬，爰不予宣告沒收。
據上論斷，應依刑事訴訟法第273條之1第1項、第299條第1項前
段、第310條之2、第454條第2項（本案採判決精簡原則，僅引述
程序法條），判決如主文。
本案經檢察官賴怡伶到庭執行職務。
中　　華　　民　　國　　111 　年　　8 　　月　　17　　日
                    刑事審查庭     法  官 　  高上茹
以上正本證明與原本無異。
如不服本判決應於收受判決後20日內向本院提出上訴書狀，並應
敘述具體理由。其未敘述上訴理由者，應於上訴期間屆滿後20日
內向本院補提理由書（均須按他造當事人之人數附繕本）「切勿
逕送上級法院」。
                                   書記官  　涂穎君
中　　華　　民　　國　　111 　年　　8 　　月　　17　　日
附錄本判決論罪法條全文：
廢棄物清理法第46條
有下列情形之一者，處1年以上5年以下有期徒刑，得併科新臺幣
1千5百萬元以下罰金：
一、任意棄置有害事業廢棄物。
二、事業負責人或相關人員未依本法規定之方式貯存、清除、處
    理或再利用廢棄物，致污染環境。
三、未經主管機關許可，提供土地回填、堆置廢棄物。
四、未依第41條第1項規定領有廢棄物清除、處理許可文件，從
    事廢棄物貯存、清除、處理，或未依廢棄物清除、處理許可
    文件內容貯存、清除、處理廢棄物。
五、執行機關之人員委託未取得許可文件之業者，清除、處理一
    般廢棄物者；或明知受託人非法清除、處理而仍委託。
六、公民營廢棄物處理機構負責人或相關人員、或執行機關之人
    員未處理廢棄物，開具虛偽證明。
附件：
臺灣桃園地方檢察署檢察官起訴書
                                    110年度偵字第43110號
　　被　　　告　陳志傑　男　44歲（民國00年00月00日生）
　　　　　　　　　　　　住○○市○○區○○路000巷00號
　　　　　　　　　　　　（另案在法務部○○○○○○○執行）
　　　　　　　　　　　　國民身分證統一編號：Z000000000號
上列被告因違反廢棄物清理法案件，業經偵查終結，認應提起公
訴，茲將犯罪事實及證據並所犯法條分敘如下：
　　　　犯罪事實
一、陳志傑明知從事廢棄物之清除、處理業務，應向直轄市、縣
    （市）主管機關或中央主管機關委託之機關申請核發公民營
    廢棄物清除、處理機構許可文件後，始得從事清除、處理廢
    棄物之業務，竟基於非法從事廢棄物清除、處理之犯意，於
    民國110年5月8日19時30分許前某時，駕駛車牌號碼0000-00
    號自用小貨車（下稱上開車輛），自不詳之地點，以每車新
    臺幣1,500元（共1車）為代價，向真實姓名、年籍不詳之成
    年人收受事業廢棄物後，於同日19時30分許載運至桃園市龜
    山區振興路749巷內棄置。嗣桃園市政府環保局環境清潔稽
    查大隊到場會勘，並調閱附近監視錄影畫面，始查悉上情。
二、案經桃園市政府警察局龜山分局報告偵辦。
　　　　證據並所犯法條
一、上揭犯罪事實，業據被告陳志傑於警詢中坦承不諱，復有、
    桃園市政府環境保護局環境稽查工作紀錄表（稽查編號：稽
    110-H19383）、現場照片、監視器翻拍照片各1份附卷可參
    ，被告犯嫌應堪認定。
二、核被告所為，係犯廢棄物清理法第46條第4款之未領有廢棄
    物清除、處理許可文件而從事廢棄物清除、處理罪嫌。未扣
    案之犯罪所得請依刑法第38條之1第1項前段規定宣告沒收，
    併依刑法第38條之1第3項規定宣告如全部或一部不能沒收或
    不宜執行沒收時，追徵其價額。
三、依刑事訴訟法第251條第1項提起公訴。
　  此　致
臺灣桃園地方法院
中　　華　　民　　國　 111　　年　　4　　月　　30 　　日
                            檢察官    劉昱吟
本件證明與原本無異　　　　
中　　華　　民　　國　 111　　年　　5 　　月　　16　　日
                            書記官    胡雅婷     
所犯法條　　
廢棄物清理法第46條第4款
有下列情形之一者，處 1 年以上 5 年以下有期徒刑，得併科新
臺幣 1 千 5 百萬元以下罰金：
四、未依第 41 條第 1 項規定領有廢棄物清除、處理許可文件
    ，從事廢棄物貯存、清除、處理，或未依廢棄物清除、處理
    許可文件內容貯存、清除、處理廢棄物。